es: Componentes del kit de análisis de sangre: Apósitos adhesivos; Almohadillas de preparación de alcohol; Pipetas de extracción de sangre; Guantes desechables; Almohadillas de gasa; Bolsa de recogida de muestras; Lancetas estériles; Tira de prueba; Tubo de ensayo; Otros
tr: Kan Testi Kiti Bileşenleri: Yapışkan bandajlar; Alkol hazırlama pedleri; Kan toplama pipetleri; Tıbbi eldivenler; Gazlı bezler; Numune toplama çantası; Steril neşterler; Test şeridi; Deney tüpü; Diğer
fi: Verikoepakkauksen komponentit: Liimasiteet; Desinfiointipyyhkeet; Verenkeräyspipetit; Kertakäyttöiset käsineet; Harsotyynyt; Näytteen keräyspussi; Steriilit lansetit; Testiliuska; Koeputket; Muu
cs: Součásti sady pro krevní test: Adhezivní obvazy; Alkoholové polštářky; Pipety na odběr krve; Jednorázové rukavice; Gázové polštářky; Odběrový sáček na vzorky; Sterilní lancety; Testovací proužek; Zkumavka; Jiné
zh-CN: 血液检测套件组件: 创可贴; 酒精棉片; 采血移液管; 一次性手套; 纱布垫; 样品收集袋; 无菌采血针; 试纸; 试管; 其他
nb: Komponenter til blodprøvesett: Ikke-klebende bandasjer; Alkoholforberedende bind; Blodprøvepipetter; Éngangshansker; Gasbind; Prøvesamlingspose; Sterile lansetter; Teststrimmel; Prøverør; Annet
pt-PT: Componentes do kit de teste de sangue: Ligaduras adesivas; Compressas de preparação de álcool; Pipetas de recolha de sangue; Luvas descartáveis; Almofadas de gaze; Saco de recolha de amostras; Lancetas esterilizadas; Tira de teste; Tubo de ensaio; Outro
pt-BR: Componentes do kit de exame de sangue: Ataduras não adesivas; Almofadas de preparação de álcool; Pipetas para coleta de sangue; Luvas descartáveis; Almofadas de gaze; Saco de coleta de amostras; Lancetas estéreis; Tira de teste; Tubos de teste; Outro
ja: 血液検査キット部品: 粘着包帯; アルコール準備パッド; 採血ピペット; 使い捨て手袋; ガーゼパッド; サンプル採取バッグ; 滅菌ランセット; テストストリップ; 試験管; その他
th: ส่วนประกอบชุดตรวจเลือด: ผ้าพันแผลแบบมีกาว; แอลกอฮอล์ชนิดแผ่นก่อนเริ่มเจาะ; ปิเปตต์สำหรับเก็บเลือด; ถุงมือที่ใช้แล้วทิ้ง; ผ้ากอซ; ถุงสำหรับเก็บตัวอย่าง; ที่เจาะเลือดปลอดเชื้อ; แถบทดสอบ; หลอดทดสอบ; อื่นๆ
sl-SI: Komponente kompleta za krvno preiskavo: Samolepilni povoji; Alkoholne blazinice; Pipete za zbiranje krvi; Rokavice za enkratno uporabo; Blazinice iz gaze; Vrečka za zbiranje vzorcev; Sterilne lancete; Testni listič; Epruveta; Drugo
de: Komponenten des Bluttest-Kits: Klebeverbände; Alkohol-Tupfer; Blutentnahmepipetten; Einweghandschuhe; Gazekompressen; Probensammelbeutel; Sterile Lanzetten; Teststreifen; Reagenzglas; Sonstiges
zh-TW: 血液檢測套件零組件: ok繃; 酒精棉片; 採血移液器; 醫用手套; 消毒無紡布紗墊; 樣本收集袋; 無菌採血針; 試紙; 試管; 其他
sv: Komponenter för blodprovssats: Vidhäftande bandage; Alkoholberedda dynor; Bloduppsamlingspipetter; Engångshandskar; Gasbindor; Provinsamlingspåse; Sterila lansetter; Testremsa; Provrör; Övrigt
hr-HR: Komponente kompleta za krvne pretrage: Flasteri; Alkoholni jastučići za čišćenje; Pipete za prikupljanje krvi; Jednokratne rukavice; Jastučići od gaze; Vrećica za prikupljanje uzoraka; Sterilne lancete; Test trakice; Epruveta; Ostalo
bg-BG: Компоненти на комплекта за кръвен тест: Самозалепващи се превръзки; Подложки за подготовка с алкохол; Пипети за вземане на кръв; Ръкавици за еднократна употреба; Тампони от марля; Чанта за събиране на проби; Стерилни ланцети; Тестова лента; Епруветка; Други
sk-SK: Komponenty súpravy krvného testu: Lepiace obväzy; Vložky na prípravu alkoholu; Pipety na odber krvi; Jednorazové rukavice; Gázové tampóny; Vrecko na odber vzoriek; Sterilné lancety; Testovací prúžok; Skúmavka; Iné
fr: Composants du kit de test sanguin: Bandages adhésifs; Tampons de préparation d'alcool; Pipettes de prélèvement sanguin; Gants jetables; Tampons de gaze; Sac de collecte d’échantillons; Lancettes stériles; Bandelette de test; Tubes à essais; Autre
el: Συστατικά μέρη ενός κιτ εξέτασης αίματος: Αυτοκόλλητοι επίδεσμοι; Επιθέματα προεμποτισμένα με οινόπνευμα; Πιπέτες αιμοληψίας; Γάντια μιας χρήσης; Γάζες; Σάκος συλλογής δειγμάτων; Αποστειρωμένα νυστέρια; Ταινία εξέτασης; Δοκιμαστικός σωλήνας; Άλλο
ro-RO: Componente set de analize de sânge: Bandaje adezive; Tampoane de dezinfectare cu alcool; Pipete de colectare a sângelui; Mănuși de unică folosință; Tampoane de tifon; Pungă de colectare a probelor; Lanțete sterile; Bandă de testare; Eprubetă; Altele
vi: Thành phần của bộ xét nghiệm máu: Băng keo cá nhân; Bông gạc tẩm cồn; Pipet lấy máu; Găng tay dùng một lần; Miếng gạc; Túi đựng mẫu; Kim tiêm vô trùng; Que thử; Ống nghiệm; Khác
nl: Componenten bloedtestkit: Zelfklevende verbanden; Alcoholpads; Pipetten voor bloedafname; Wegwerphandschoenen; Gaaskompressen; Monsteropvangzak; Steriele lancetten; Teststrip; Reageerbuis; Andere
da: Komponenter til blodprøvesæt: Klæbende bandager; Forberedelsespuder til alkohol; Blodprøvepipetter; Engangshandsker; Gazepuder; Prøveopsamlingspose; Sterile lancetter; Teststrimmel; Reagensglas; Andet
ru: Состав набора для анализа крови: Пластыри; Спиртовые салфетки для подготовки; Пипетки для забора крови; Одноразовые перчатки; Марлевые салфетки; Пакет для сбора образцов; Стерильные ланцеты; Тест-полоска; Пробирка; Другое
en: Blood test kit components: Adhesive bandages; Alcohol prep pads; Blood collection pipettes; Disposable gloves; Gauze pads; Sample collection bag; Sterile lancets; Test strip; Test tube; Other
hu: A vérvizsgálati készlet részei: Ragtapaszok; Alkoholos fertőtlenítő párnák; Vérvételi pipetták; Eldobható kesztyűk; Gézpárnák; Mintagyűjtő tasak; Steril szikék; Tesztcsík; Kémcső; Egyéb
ko: 혈액 검사 키트 구성품: 접착식 붕대; 알코올 프렙 패드; 채혈 피펫; 일회용 장갑; 거즈 패드; 샘플 수집 가방; 멸균 랜싯; 테스트지; 시험관; 기타
pl: Składniki zestawu do badania krwi: Bandaże samoprzylepne; Płatki kosmetyczne z alkoholem; Pipety do pobierania krwi; Rękawiczki jednorazowe; Podkładki z gazy; Torba do pobierania próbek; Lancety jałowe; Pasek testowy; Probówka; Inne
lt-LT: Kraujo tyrimo rinkinio komponentai: Lipnūs tvarsčiai; Alkoholyje suvilgyti padeliai; Kraujo paėmimo pipetės; Vienkartinės pirštinės; Marlės tvarsčiai; Mėginių surinkimo maišelis; Sterilūs lancetai; Testavimo juostelė; Mėgintuvėlis; Kita
it: Componenti del kit per analisi del sangue: Bende adesive; Tamponi di preparazione imbevuti di alcol; Pipette per la raccolta del sangue; Guanti monouso; Garze; Borsa per la raccolta dei campioni; Lancette sterili; Striscia reattiva; Provetta; Altro